福建金門地方法院民事裁定
111年度城簡聲字第3號
聲  請  人  翁世章  
相  對  人  翁文福  
上列當事人間聲請停止執行事件，本院裁定如下：
    主  文
聲請人供擔保新臺幣75,000元後，本院111年度司執字第4719號
給付票款強制執行事件之執行程序，於本院111年度城簡字第73
號確認本票部分債權不存在事件判決確定，或因撤回、和解、調
解而終結前，應暫予停止執行。
    理  由
一、按強制執行程序開始後，除法律另有規定外，不停止執行，
    強制執行法第18條第1項定有明文。而發票人主張本票係偽
    造、變造者，於本票准予強制執行裁定送達後20日內，得對
    執票人向為裁定之法院提起確認之訴。發票人主張本票債權
    不存在而提起確認之訴不合於第1項之規定者，法院依發票
    人聲請，得許其提供相當並確實之擔保，停止強制執行，非
    訟事件法第195條第1項、第3項則有明定。準此，本票之發
    票人非以本票係偽造、變造為由提起確認本票債權不存在之
    訴，並向法院聲請停止執行時，法院得定相當並確實之擔保
    ，裁定停止強制執行程序。又法院因必要情形或依聲請定相
    當並確實之擔保，為停止強制執行之裁定者，此項擔保係備
    供強制執行債權人因停止執行所受損害之賠償，故法院定擔
    保金額時，自應斟酌該債權人因停止執行可能遭受之損害，
    以為衡量之標準。而債權人因停止執行可能遭受之損害，在
    金錢給付之情形，係指債權人因停止執行延後受償，未能即
    時利用該款項，所可能遭受之損害而言（最高法院106年度
    台抗字第123號裁定參照）。
二、聲請意旨略以：相對人以其持有聲請人所簽發發票日期民國
    111年1月11日簽發之本票原本1紙，內載金額新臺幣(下同)2
    58萬元，免除作成拒絕證書，到期日為111年6月30日，票據
    號碼為296602號本票（下稱系爭本票），向本院聲請裁定准
    予強制執行，經本院以111年度司票字第71號裁定(下稱系爭
    裁定)准許。嗣相對人持該裁定為執行名義，聲請對聲請人
    之財產為強制執行，執行金額為50萬元，經本院111年度司
    執字第4719號強制執行事件（下稱系爭執行事件）受理執行
    中。惟該本票係擔保聲請人對相對人之借款債務，而聲請人
    業已全數清償該借款債務，並對相對人提起確認本票債權不
    存在之訴，經本院以111年度城簡字第73號確認本票部分債
    權不存在事件審理中，爰聲請裁定停止系爭執行事件之執行
    程序等語。
三、經查，聲請人主張之事實，業據本院依職權調取上開卷宗查
    核屬實。為確保相對人因聲請人聲請停止強制執行不當可能
    遭受之損害得獲賠償，並兼顧兩造之權益，本院爰依非訟事
    件法第195條第3項規定，命聲請人供相當並確實之擔保，准
    許停止強制執行。
四、次查，相對人聲請對聲請人強制執行之債權總額為50萬元，
    相對人因系爭執行事件停止執行，即可能受有未能即時受償
    之利息損失，應以此為本件停止執行擔保額之計算依據。參
    酌前開確認本票債權不存在之訴事件，屬適用簡易訴訟程序
    之案件，其標的價額未逾150萬元，不得上訴至第三審，依
    各級法院辦案期限實施要點規定，第一、二審簡易訴訟程序
    審判案件之辦案期限各為10月、2年，共計2年10個月，加計
    裁判送達、上訴等期間，則兩造間本案訴訟審理之期限約需
    3年，預估為聲請人提起前開確認本票債權不存在之訴獲准
    停止執行因而致相對人之執行延宕之期間。復本件乃備供相
    對人因停止執行所受損害之賠償，且兩造若無特別約定，其
    利息應按週年利率5%計算利息損失，是相對人因此受有7萬5
    ,000元（計算式：50萬元×5%×3年＝7萬5,000元）之遲延受償
    損失。綜上，應以上述金額為本件停止執行相對人所受之損
    害額，並以為聲請人聲請本件停止執行相當並確實之擔保。
五、依強制執行法第18條第2項、非訟事件法第195條第3項，裁
    定如主文。
中    華    民    國   111    年    11    月    16    日
                  民事第二庭    法  官  蔡旻穎
以上正本係照原本作成。
如不服本裁定，應於裁定送達後10日內向本院提出抗告狀（須附
繕本），並繳納抗告費新臺幣1,000 元。
中　　華　　民　　國　　111 　年　　11　　月　　16　　日
                                書記官  周麗珍